【裁判字號】    92,交上訴,1
【裁判日期】    920226
【裁判案由】    業務過失致死
【裁判全文】
臺灣高等法院高雄分院刑事判決          九十二年度交上訴字第一號
    上  訴  人  台灣高雄地方法院檢察署檢察官
    上  訴  人
    即  被  告  丁○○
右上訴人因被告業務過失致死案件，不服臺灣高雄地方法院九十一年度交訴字第一九
九號中華民國九十一年十一月廿七日第一審判決（起訴案號：臺灣高雄地方法院檢察
署九十一年度偵字第一一六九九號），提起上訴，本院判決如左：
      主      文
上訴駁回。
      事      實
一、丁○○領有職業聯結車駕駛執照，受僱於陳春昌，靠行於松宜通運股份有限公司
    ，以駕駛聯結車送貨為業，係從事駕駛業務之人。於民國九十一年六月二日凌晨
    三時許，駕駛車牌號碼ＫＵ－一七五號聯結車，沿高雄縣路竹鄉○○路（原審判
    決誤載為中正路）由南向北方向行駛，途經高雄縣路竹鄉○○路與忠孝路口，本
    應注意該路段速限為五十公里，不得超速行駛，且設有閃光號誌之交岔路口，應
    減速慢行作隨時煞停之準備，而依當時天候晴天，夜間有照明，視距甲好，該路
    口路面狀況乾燥，無障礙物，客觀上並無不能注意之情事，竟疏未注意，仍以時
    速逾七十公里之速度超速行駛，適有張繼民駕駛車牌ＴＶ－四六一七號自小客車
    沿忠孝路由東向西欲左轉進入中山路，亦疏未注意支線道車應讓幹道車先行，丁
    ○○因未減速慢行並未保持可以隨時煞停之準備，致兩車碰撞，張繼民人車倒地
    ，因腦挫傷不治死亡。丁○○於肇事後未被偵查犯罪之公務員發覺前，向前來處
    理之高雄縣政府湖內分局警備隊警員劉一清自首，嗣並接受裁判。
二、案經戊○○、乙○○、丙○○○、張文琦、張文娟告訴及高雄縣警察局湖內分局
    移送台灣高雄地方法院檢察署檢察官偵查起訴。
      理      由
一、訊據被告丁○○坦認在右揭時地肇事致被害人張繼民死亡之事實，並有相驗案件
    初步調查報告表、道路交通事故調查表各一份、現場照片十六張附卷可稽；被害
    人張繼民確因本件車禍致受有腦挫傷不治死亡，亦經台灣高雄地方法院檢察署檢
    察官督同法醫師相驗明確，此有相驗屍體證明書、驗斷書及勘驗筆錄各一份及被
    害人屍體照片十一張足憑。另按閃光黃燈表示「警告」，車輛應減速接近，注意
    安全，小心通過，道路交通標誌標線號誌設置規則第二百十一條第一項第一款定
    有明文。被告於前揭時地駕車自應注意遵守上揭規定，本件事故現場被告所行駛
    之中山路為省道，速限為五十公里，有上開道路交通事故調查表附卷可稽，被告
    行經該路段，自應減速隨時採取安全措施並作隨時煞停之準備，仍以時速七十公
    里之速度行駛（被告於原審自承其行車時速約七十公里）及參酌被告留於現場之
    煞車痕跡長達卅一點一公里，亦經台灣省高屏澎區車輛行車事故鑑定結果換算車
    速約為七十六．九公里（偵卷第十二頁），被告確有違規超速，於本件車禍之發
    生有過失，實屬明甚。本件事故經送台灣省高屏澎區車輛行車事故鑑定委員會鑑
    定及送請台灣省車輛行車事故覆議鑑定委員會，覆議結果，亦同認「丁○○駕駛
    營業大貨車，行經閃光黃燈號誌路口未減速接近小心通過，反嚴重超速行駛，同
    為肇事原因。」有台灣省高屏澎區車輛行車事故鑑定委員會九十一年七月二十六
    日高屏澎鑑字第九一一一四七號函暨鑑定意見書（偵卷第十一頁）及台灣省車輛
    行車事故覆議鑑定委員會九十一年十月二十二日府覆議字第九一二０九三號函（
    原審卷第十一頁）各一份附卷可憑，雖被害人行經閃黃紅燈號誌路口，支道車未
    暫停讓幹道車先行，就本件車禍事故之發生亦有過失，業據上開鑑定委員會鑑定
    在卷，然仍不能因被害人之過失，解免被告之罪責。又被害人受碰撞後人車倒地
    ，因腦挫傷不治死亡，足認被告之過失行為與被害人之死亡間，具有相當因果關
    係，被告犯罪事證明確，過失犯行堪予認定。
二、被告平日駕駛聯結車送貨為業，已據其自承在卷，其為從事業務之人無訛，其駕
    車肇事致人於死，核被告所為係犯刑法第二百七十六條第二項業務過失致死罪。
    被告於肇事後，犯罪未被發覺前，主動對前往處理之員警自承肇事犯行，並接受
    裁判，業經證人即高雄縣湖內分局警備隊警員劉一清證述明確（原審卷第廿九頁
    ），經核與自首規定相符，應依刑法第六十二條前段規定減輕其刑。
三、原審以被告丁○○業務過失致死事證明確，應依刑法第二百七十六條第二項、第
    六十二條前段，罰金罰鍰提高標準條例第一條前段，審酌被告素行尚佳，有台灣
    高等法院被告全國前案紀錄表，坦承犯行，犯後態度甲好，惟其為職業駕駛人，
    理應注意行車安全，竟疏未注意，行經閃光黃燈交岔路口，貿然超速行駛而肇事
    ，迄今尚未與被害人家屬達成民事和解，及被害人駕駛小客車支線未讓幹線道車
    先行，就本件事故之發生與損害之擴大，亦有過失等一切情狀，量處有期徒刑八
    月，經核原判決認事用法並無不合，量刑亦屬適當，公訴人據告訴人請求上訴，
    認量刑太輕；被告上訴意旨，指摘原判決量刑過重云云，均無理由，應予駁回。
據上論斷，應依刑事訴訟法第三百六十八條，判決如主文。
本案經檢察官朱文彬到庭執行職務。
中    華    民    國     九十二     年       二       月     二十六     日
                              臺灣高等法院高雄分院刑事第八庭
      審判長法官  郭雅美
                                        法官  江泰章
                                        法官  裕斗
右正本證明與原本無異。
如不服本判決應於收受本判決後十日內向本院提出上訴書狀，其未述上訴理由者，
並得於提起上訴後十日內向本院補提理由書狀（均須按他造當事人之人數附繕本)「
切勿逕送上級法院」。
                                      書記官  劉金萍
中    華    民    國     九十二     年       二       月     二十七     日
附錄：本判決論罪科刑法條：
刑法第二百七十六條第二項
從事業務之人，因業務上之過失犯前項之罪者，處五年以下有期徒刑或拘役，得併科
三千元以下罰金。
    Ａ


司法院資訊處製作；財團法人民間司法改革基金會備份。
